臺灣高等法院刑事判決　　　　　　　　95年度上訴字第3594號
上　訴　人
即　被　告　丙○○
　　　　　　　　　　　號5樓
選任辯護人　林德川　律師
上列上訴人因毒品危害防制條例案件，不服臺灣桃園地方法院94
年度訴字第1481號，中華民國95年7月26日第一審判決（起訴案
號：臺灣桃園地方法院檢察署94年度偵字第9624號），提起上訴
，本院判決如下：
    主  文
上訴駁回。
    事  實
一、丙○○明知「海洛因」為毒品危害防制條例第2條第2項第1
    款所規定之第一級毒品，依法不得販賣、持有，其竟基於販
    賣第一級毒品海洛因之概括犯意，於民國（下同）94年4月2
    5日晚間20時4分許，由戊○○以設於桃園縣桃園市○○路與
    北興街口之公共電話（設備號碼：00-0000000）撥打其所有
    之門號0000000000甲○○○○聯絡後，相約至同縣市○○路
    與北興街附近交易，而以新台幣（下同）1000元代價，販賣
    海洛因1包予戊○○，復於同年5月1日下午16時48分許，再
    經戊○○以同具公共電話撥打其上開行動電話聯繫後，相約
    於同縣市○○街14號前（即戊○○租屋處門口附近，原判決
    誤為11號前，逕予更正）交易，而販賣1包價值約900元之海
    洛因予戊○○。交易完成後丙○○欲離去時，為埋伏警員當
    場逮捕，並自其左手扣得販毒所得現金900元及其所有供聯
    絡販毒所用之上開行動電話1具，此時與之交易之戊○○則
    已走入其位於同縣市○○街16號101室租屋處內，並將該包
    海洛因交予女友丁○○保管，警員旋追隨而至，要求戊○○
    開門後，入內查獲戊○○、丁○○二人，並在該屋內客廳桌
    上查獲戊○○所另持有之海洛因2包（驗餘淨重共0.18公克
    ，空包裝重共0.36公克），迨警員將丙○○、丁○○、戊○○三人帶回警局後，丁○○始主動將上開戊○○向丙○○購
    買之海洛因1包（驗餘淨重0.09公克，空包裝重0.19公克）
    交出而扣案。
二、案經桃園縣政府警察局報請臺灣桃園地方法院檢察署檢察官
    偵查起訴。
    理  由
壹、程序部分：
    按「被告以外之人於偵查中向檢察官所為之陳述，除顯有不
    可信之情況者外，得為證據」，刑事訴訟法第159-1條第2項
    定有明文。本件證人戊○○、丁○○於偵查中，經以證人身
    分具結後，向檢察官所為之陳述，既無非法取供情事，所述
    復與員警吳敬恆於原審證述查獲之情，及被告自承碰面後戊○○確有拿900元給伊乙節，暨卷附和信電訊股份有限公司
    提出之0000000000甲○○○○雙向通聯紀錄、中華電信（固
    網室內）資料查詢等所示內容相符，並無顯不可信之情況，
    則依前開規定，渠等之偵查證述自具證據能力，辯護人於本
    院審理中未提出任何實據，空言指稱渠等之偵查證述，顯不
    可信，應無證據能力云云，尚無足取。
貳、實體方面：
一、上訴人即被告之供述與辯解：
　　訊據上訴人即被告丙○○固坦承，與戊○○相互聯絡及查獲
    當時戊○○確實有交付900元予伊之事實不諱，惟矢口否認
    曾2次販賣海洛因予戊○○，辯稱：戊○○曾於94年4月初向
    伊借1千元，4月25日又撥打其行動電話向伊借錢，伊以之前
    借款尚未清償為由加以拒絕，5月1日戊○○則打電話給伊說
    要還錢，二人相約見面後，戊○○有拿900元還伊，伊並沒
    有交付1包海洛因給戊○○云云。
二、認定犯罪事實所憑之證據及理由：
  (一)被告與戊○○於94年5月1日下午17時10分許，在桃園市○○
    街11號前所為毒品交易過程，業據證人即查獲警員吳敬恆於
    原審結證：「我們之前接獲線報說該處有毒品交易，但不知
    道是誰要交易，所以我們先到現場埋伏，……我看到戊○○
    在北興街14號前等候，被告騎車接近戊○○，被告的背朝我
    們，以左手遞交毒品給戊○○，戊○○是面對我們的方向，
    在當時，戊○○則是把金錢交給被告的左手，被告以左手拿
    回錢後毒品交易已完成，我們就上前逮捕被告……；（你埋
    伏的位置，與被告交易毒品的位置有多遠？）不到10公尺，
    大約三間房屋的寬度；（你是否有清楚看到，被告拿毒品交
    給戊○○？）……她手中的物品是被手掌包覆握住，我是看
    到被告左手有交付物品給戊○○的動作，戊○○就一手拿錢
    給被告，一手接下被告交付的物品」等語明確（見原審卷第
    135至136頁）。證人戊○○於原審交互詰問時亦證稱：「（
    你在94年5月1日確定有跟被告購買海洛因嗎？）是，時間是
    在下午的時候，大概是警察到我住處敲門前10分鐘左右向被
    告購買的；（94年5月1日你在何處向被告購買海洛因？）在
    北興街上，就是我租屋處的門口；（當時你們交易方式如何
    ？）她騎機車經過，就把1包海洛因交給我，數量只有一點
    點而已，（你們交易毒品的方式，是否如證人吳敬恆所述之
    方式？）是；（94年5月1日你撥電話給被告0000000000號，
    是當天幾點時撥打被告的？）下午5點多之前，約4點多左右
    ，我在民生路與北興街路口之公共電話撥打的；（94年4月
    25日你也是撥打被告0000000000號電話，聯絡購買海洛因，
    是嗎？）是，時間忘記了，我也是用民生路與北興街口的同
    一支公共電話撥打的」等語（見原審卷第141至142、148頁
    ）。證人丁○○於偵查中亦具結證稱：「（身上的毒品來源
    ？）我在5月1日下午跟丙○○購買的，是戊○○去向陳買回
    來的，當時有人敲門，廖就把毒品放在我身上，我自己是在
    4月份的時候曾向陳買過毒品」等語在卷（見偵查卷第38頁
    ）。衡以證人戊○○、丁○○與被告並無怨隙，尚無故意設
    詞誣陷被告之必要，且渠二人所述亦與警員94年5月1日查獲
    之情相互吻合，並有自證人丁○○身上取出之海洛因1包扣
    案可佐，而該包海洛因經送法務部調查局鑑定結果，確含海
    洛因成分，此有法務部調查局94年6月20日調科壹字第08000
    9463號鑑定通知書1紙附卷足憑。再證人戊○○先後於94年4
    月25日晚間20時4分許、同年5月1日下午16時48分許，以設
    於桃園縣桃園市○○路與北興街口之公共電話（設備號碼：
    00-0000000）撥打被告使用之門號0000000000甲○○○○乙
    節，亦有和信電訊股份有限公司提出之0000000000甲○○○○雙向通聯紀錄1份、中華電信（固網室內）資料查詢1紙、
    桃園縣政府警察局95年6月26日查訪現場照片6幀在卷可參，
    是本件被告犯行，可謂事證明確，其於原審暨本院審理中辯
    稱戊○○二次撥打電話乃係為借錢、還錢，當天警員所查獲
    戊○○交付予伊之900元，係戊○○還伊之借款云云，無非
    事後圖卸之詞，況綜觀其迭次所辯，於偵查中檢察官詢問是
    否於94年5月1日下午5點10分遭警查獲戊○○交付伊900元時
    ，乃辯稱：「是，是他欠我的；（廖何時欠你錢？）前幾天
    ，他說沒錢要我先借他……」（見偵查卷第36頁），嗣於原
    審經詢以戊○○表示於94年4月25日有打你手機0000000000
    門號有無此事後，又改稱：「有，他要向我借錢；94年4月
    初去我家向我借錢……我就拿900元給他，後來4月25日他打
    電話給我要向我借錢，我說你還沒有還錢又要向我借，之後
    5月1日他打電話給我說要還錢，我就去拿錢」云云（見原審
    卷第177頁）；迨至本院審理時雖大致如同原審時所辯，但
    出借金額竟又稱是1000元（見本院卷第23頁），前後有關借
    貸日期（查獲前幾天？4月初？）、經過（中間戊○○有無
    次再打電話再借款遭拒？）、金額（1000元？900元？），
    迭次所辯不一，自不足採信。
  (二)至證人戊○○於警詢時固曾稱「向被告購買過三次」等語（
    見偵查卷第17頁，即指除上開所述2次外，尚有1次）〈按：
    證人戊○○嗣於偵查中又稱：94年4月25日開始，向被告買
    過2、3次毒品；於原審則證稱：確實應該只有2次而已，詳
    參見偵查卷第41頁、原審卷第147頁〉；證人丁○○亦曾證
    稱「伊自己在4月份的時候曾向被告買過毒品」等語（見偵
    查卷第38頁），暨警詢時，員警向被告提示自其住處搜索查
    扣之記帳電話簿（疑似販毒交易紀錄），詢問其中書寫之『
    米欠8000、4000，慶欠38000、吉欠5000、雞欠5000、吉友
    欠6000及日期4月5日5-2000』等語作何用途時，被告乃無法
    回答（見偵查卷第25頁），惟此部份關於被告疑似販賣毒品
    之時間、地點、毒品種類及金額（甚至對象）均闕漏不詳，
    復無其他事證可資佐證，自不足援為被告不利之認定。
  (三)證人丁○○於本院審理中另翻異前詞證稱：警察來之前戊○○有出去過，後來又進來，但沒有拿1包海洛因給我，當時
    屋內桌上有2包海洛因，是『阿妹』賣我的，我朋友（指阿
    妹）在外面還有跟警察擦身而過，『阿妹』出去以後，我就
    準備施用海洛因，但警察就來敲門了，身上的這1包海洛因
    ，也是跟『阿妹』買的，是比較早買的，我有上班，有時會
    在外頭施用，是我施用剩下的，警察抓我們之後，在製作筆
    錄時，有拿被告之身分證丟在我們面前，要我們講向被告購
    買毒品，並說如果不配合，要抓我們好幾次，沒證據也可以
    作成販賣，是姓潘的警察（經指認係警員己○○）抓我們的
    ，也是他叫我們在檢察官面前指認被告云云（詳見本院卷第
    56頁反面至58頁）。惟查：(1)其上開翻異指訴遭警員脅迫誣
    陷被告之詞，業為警員己○○所堅決否認（見本院卷第81頁
    反面）；(2)又翻異所述當日遭查獲3包海洛因，均係其向綽
    號『阿妹』購買乙節，亦與證人戊○○於原審交互詰問時所
    證述：「（扣案之3包海洛因，何包是你數分鐘向被告購入
    的？）我搞不清楚到底是哪1包，我只記得是3包裡面，數量
    最少的那1包」之情（見原審卷第147頁），暨於偵查中證稱
    ：「（警方在你房間及你女友丁○○身上查獲的毒品，是誰
    的？）都是我向別人購買的……」等語（見偵查卷第41頁）
    互違；(3)再者，經本院訊問其身上之海洛因來源時，其竟又
    證稱「我都是向戊○○買的，身上查獲的是我暗中藏起來用
    」等前後相互矛盾之詞（見本院卷第82頁反面），是此部分
    於本院翻異所述，自難信實。參衡本件查獲之情（即屋內客
    廳桌上查獲海洛因2包，丁○○身上查獲海洛因1包、注射針
    筒2支），暨丁○○於本院中陳稱「伊有上班，有時會在外
    頭施用毒品」、「（你在偵查中說，從你身上查獲的毒品是
    戊○○進來時，交給你保管的，此段話是警察教你講的？還
    是你自己講的？）警察要我簡單扼要講，所以此段話是我自
    己講的」各節（見本院卷第82頁正反面），而無論是警員己○○，抑或是證人丁○○於本院審理時所證情節，警員未曾
    指示證人丁○○供陳「身上查獲的毒品是戊○○進來時，交
    給伊保管的」，上開供述核係證人丁○○出於自由意志所為
    ，顯見本件係戊○○向被告購買，入屋後交付予其女友丁○○，以供其外出時可加以施用，是丁○○身上乃另懷有海洛
    因1包及注射針筒2支，而陳置於客廳桌上之2包海洛因，則
    係查獲前兩人準備於屋內共同施用，是丁○○於偵查中證稱
    毒品係戊○○向被告買回來後，放在伊身上等情，應與事實
    相符，而為可採，辯護人質疑戊○○屋內桌上既尚有2包海
    洛因可供施用，於施用完畢前，何必再冒險向被告購買，因
    而指稱被告並無販賣海洛因予戊○○云云，尚無可取。
  (四)雖原審將扣案3包海洛因空包袋，檢附被告指紋卡，送請法
    務部調查局鑑驗結果乃「未發現清晰指紋可供比對」，此有
    該局95年2月13日調科刑貳字第09500059890號函在卷可稽（
    見原審卷第66頁），惟此並不足資為被告有利之認定，蓋鑑
    驗結果係「未發現清晰指紋可供比對」，而非所發現之指紋
    與被告指紋不符（按：即其上亦無戊○○及丁○○之指紋在
    內，那該3包海洛因如何移動至戊○○屋內？），辯護意旨
    援引此鑑驗結果，指稱被告無販賣海洛因云云，亦不足採。
  (五)末查，販賣海洛因係違法行為，非可公然為之，且有其獨特
    之販售通路及管道，復無公定價格，容易增減分裝之份量，
    而每次買賣之價量，可能隨時依雙方關係深淺、資力、需求
    量及對行情之認知、來源是否充裕、查緝鬆嚴、購買者被查
    獲時供述購買對象之可能風險評估等，而異其標準，非可一
    概而論，本件被告既不承認其有上揭販賣海洛因之事實，本
    院自無從查得其販入海洛因之真正價格及其是否因非法販賣
    該海洛因予上揭證人戊○○而獲得具體利潤之金額，然按近
    年來政府為杜絕毒品之氾濫，對於查緝施用及販賣毒品之工
    作，無不嚴加執行，販賣毒品罪又係重罪，設若無利可圖，
    衡情一般持有毒品之人當無輕易將所持有之海洛因轉讓他人
    而甘冒於再次向他人購買時，而有被查獲移送法辦之危險之
    理，且不論是瓶裝或袋裝之海洛因，均可任意分裝或增減其
    份量，而每次買賣之價量，亦隨時隨雙方關係之深淺、當時
    之資力、需要程度及對行情之認知等因素而為機動地調整，
    因之販賣之利得，除經坦承犯行，或帳冊價量均臻明確外，
    委難察得實情，職是之故，縱未確切查得販賣賺取之實際差
    價，但除別有事證，足認係按同一價格轉讓，確未牟利外，
    尚難執此認非法販賣之事證有所不足，致知過坦承者難辭重
    典，飾詞否認者反得逞僥倖，而失情理之平。而按被告與戊○○僅交易二次，詳如前述，且被告與戊○○亦無特殊情誼
    或至親關係，竟費心自甘承受重典，涉險販賣第一級毒品，
    當有牟利之圖。是被告販賣海洛因有營利之意圖，亦可認定
    。
  (六)綜上所述，被告連續二次販賣海洛因予戊○○之犯行，堪可
    認定，被告上開所辯，要屬事後卸責之詞，不足採信。本案
    事證明確，應依法論科。
三、論罪：
　(一)刑法及刑法施行法部分條文業經修正公布，並均於95年7月1
    日施行。修正後刑法第2條第1項之規定，係規範行為後法律
    變更所生新舊法律比較適用之準據法，於修正後刑法施行後
    ，應適用修正後刑法第2條第1項規定之從舊從輕之原則為比
    較；修正後刑法第2條第2項，則為同條第一項之特別規定，
    於修正後刑法施行後，關於非拘束人身自由之保安處分，應
    依修正後刑法第2條第2項之規定，適用裁判時之法律。又修
    正後刑法第35條，乃刑之重輕之法定次序與標準，應適用裁
    判時之修正後刑法第35條之規定。修正後刑法第2條第1項係
    採從舊從輕原則，適用最有利於行為人之法律。既曰法律，
    自較刑之範圍為廣；除法律有特別規定者（如修正後刑法第
    2條第2項非拘束人身自由之保安處分適用裁判時法，修正後
    刑法施行法第9條之3規定之情形），應依其規定；或事關執
    行之緩刑之宣告，或犯罪在刑法修正施行前，自首在刑法施
    行後之自首部分，或程序之規定（程序從新，如刑法第40條
    沒收宣告之程序規定），應適用裁判時之修正後刑法之規定
    外；依修正後刑法第2條第2項比較時，應就罪刑有關之共犯
    、未遂犯、連續犯、牽連犯、結合犯，以及累犯加重，自首
    減輕暨其他法定加減原因（如身分加減）與加減例等一切情
    形，綜其全部之結果而為比較後，整個之適用，不能割裂而
    分別適用有利益之條文；從刑附屬於主刑，除法律有特別規
    定者外，依主刑所適用之法律（以上參考最高法院95年5月
    23日刑事庭第08次會議決議及最高法院24年上字第4634號、
    24年上字第5292號、27年上字第2615號、29年上字第525 號
    判例）。本件被告行為後法律有變更，關於刑法第56條關於
    連續犯之規定業已刪除，亦即修法後已無連續犯論以一罪並
    加重其刑之適用，而此修正已影響行為人之實質刑罰法律效
    果，自屬刑法第二條之「法律變更」，依修正後第2條第1項
    規定，比較新、舊法結果，仍應適用較有利於被告之行為時
    法律即舊法論以連續犯。末按修正後刑法第57條、第59條之
    規定，為法院就行之裁量及酌減審認標準見解之明文化，非
    屬法律之變更，應適用修正後之規定，附此敘明（最高法院
    95年第8次刑事庭會議決議參照）。
　(二)核被告丙○○所為，係犯毒品危害防制條例第4條第1項之販
  　賣第一級毒品罪。被告販賣海洛因前持有海洛因之低度行為
    ，業為販賣之高度行為所吸收，不另論罪。被告於刑法修正
    施行前所犯先後二次販賣海洛因之犯行，時間緊接，所犯為
    構成要件同一之罪名，顯係基於概括犯意反覆為之，屬連續
    犯，應依修正前刑法第56條規定論以連續販賣第一級毒品罪
    ，法定本刑為死刑或無期徒刑，依法不得加重，故僅就其餘
    罰金部分，依法加重其刑。末按被告販賣第一級毒品之行為
    固無足取，惟被告販賣之次數僅有二次，且所得僅有1,900
    元，以其情節論，惡性尚非重大不赦，若以毒品危害防制條
    例第4條第1項所規定之法定本刑而科處無期徒刑，實屬情輕
    法重，在客觀上尚足以引起一般之同情，應有堪資憫恕之處
    ，是本院認即令處以最低度刑罰無期徒刑猶嫌過重，於此情
    形，倘依其情狀處以有期徒刑，即足以懲儆，並可達防衛社
    會之目的者，自非不可依客觀之犯行與主觀之惡性二者加以
    考量其情狀有無可值憫恕之處，故適用修正前刑法第59條之
    規定酌量減輕其刑。查被告於本案為警查獲前，並無毒品相
    關犯罪前科或觀察勒戒、強制戒治紀錄，此有臺灣高等法院
    被告前案紀錄表一份附卷足憑，斟酌被告先後二次販賣予證
    人戊○○之海洛因數量非詎，獲利共僅1,900元，其犯罪情
    節當非大盤毒梟者可資等同併論，如量處法定最低度刑無期
    徒刑，殊嫌過重，其犯罪之情狀顯可憫恕，爰依刑法第59條
    之規定減輕其刑，並依法先加後減之。
四、維持原判決及駁回上訴之理由：
    原審認被告罪證明確，適用刑事訴訟法第369條第1項前段、
    第364條、第299條第1項，毒品危害防制條例第4條第1項、
　　第18條第1項前段、第19條第1項，修正後刑法第2條第1項前
  　段、修正前刑法第11條、第56條、第59條規定，並審酌被告
    明知海洛因業據公告列為第一級毒品，對人體有莫大之戕害
    ，危害國民身體健康及社會風氣，被告之生活狀況、品行、
    智識程度、販賣之次數、所得利益犯罪暨所生之危害，及犯
    罪後坦承犯行等一切情狀，量處有期徒刑柒年肆月，就(一)扣
  　案自證人丁○○身上取出之第一級毒品海洛因1包（驗餘淨
    重0.09公克，空包裝重0.19公克），為本案查獲之毒品，依
    毒品危害防制條例第18條第1項前段之規定宣告沒收銷燬之
    。(二)又被告所有之手機1具及其使用之門號0000000000號之
  　行動電話易付卡1枚，係被告用以接聽證人戊○○聯繫購買
    海洛因之電話使用之物，業據證人戊○○證述在卷，被告亦
    自陳該扣案手機為其所有之物等語在卷，另扣案包裹毒品海
    洛因外包裝1只（空包裝重0.19公克），係用於包裹毒品，
    防其裸露、潮濕，便於攜帶販賣，為被告供販賣第一級毒品
    所用之物，亦應依同條例第19條第1項規定宣告沒收之。是
    扣案手機1具及包裹毒品海洛因外包裝1只，均為被告所有供
    犯罪使用之物，應依同條例第19條第1項前段之規定宣告沒
    收之。(三)再被告販毒所得之價金共1900元，其中已扣案之90
  　0元應依毒品危害防制條例第19條第1項前段之規定沒收之，
    其餘未扣案之販毒所得金額1000元，亦應依同條項規定沒收
    之，如全部或一部不能沒收時，以其財產抵償之。(四)至警方
  　於94年5月1日下午17時20分許，在證人戊○○位於桃園縣桃
    園市○○街16號101室居所客廳桌上所扣得之海洛因2包（驗
    餘淨重0.18公克，空包裝重0.36公克）等物，係證人戊○○
    另向他人購買之毒品，並非本案扣案物，且與被告所為本案
    販賣毒品無關，並經原審另以94年度訴字第1340號戊○○施
    用毒品案件宣告沒收銷燬在案，是此部分爰不併予諭知沒收
    銷燬。另警方在被告身上查扣之電話簿1本，業據被告於原
    審陳明為其所有之物，本院復查無其他證據證明該扣案電話
    簿與被告販賣毒品有關連，爰不予宣告沒收。又被告向和信
    電訊股份有限公司租用之門號0000000000甲○○○○易付卡
    1枚，被告並無取得所有權，故該門號易付卡非被告所有之
    物，又非違禁物，未併予宣告沒收。另被訴於理由欄五連續
    販賣第一級毒品罪嫌部分，不另為無罪之諭知（詳下述），
    經核認事用法，並無違誤，量刑亦屬妥當。被告上訴意旨仍
    執陳詞，否認犯罪，指摘原判決不當，為無理由，應予駁回
    。
五、不另為無罪之諭知部分：
  (一)公訴意旨另以：被告自94年4月間某日起，基於販賣第一級
    毒品之概括犯意，連續販賣海洛因予證人戊○○多次，迄94
    年5月1日下午17時10分許，被告在桃園縣桃園市○○街11號
    前販賣扣案海洛因1包予證人戊○○後，隨即為警查獲，因
    認被告除本院論罪科刑之該二次連續販賣海洛因犯行外，另
    涉犯連續販賣第一級毒品罪嫌云云。
  (二)按犯罪事實應依證據認定之，無證據不得認定犯罪事實，刑
    事訴訟法第154條第2項定有明文。公訴人認被告涉有此部分
    犯行，無非以證人戊○○、丁○○、乙○○於偵查中之證述
    、扣案海洛因、被告持用之門號0000000000甲○○○○通聯
    紀錄，為其論據。訊據被告則堅決否認涉有販賣海洛因之犯
    行。
  (三)經查：證人戊○○所證被告於94年4月25日晚間20時許及同
    年5月1日下午17時10分許，先後桃園縣桃園市○○街與民生
    路附近及本案查獲地點，各販賣海洛因1包予證人戊○○，
    兩次販賣海洛因之金額共計1900元乙節，業已詳述如上，此
    部分乃有上開通聯紀錄及扣案海洛因1包可為佐證；至證人
    戊○○、丁○○所為不利被告之指訴，及自被告住處搜索查
    扣疑似販毒交易紀錄之記帳電話簿，尚不足資為被告另有販
    賣海洛因犯行之認定，亦已詳述於二、(四)對被告不利證據之
    取捨乙欄內，另警員乙○○、吳敬恆之證述亦僅得證明其等
    於94年5月1日當天查獲被告毒品交易之情形。此外，復查無
    其他積極證據證明被告除前所認定之該二次販賣海洛因犯行
    外，確有公訴人所指之其他販賣海洛因犯行，自屬不能證明
    被告此部分之犯罪，惟因公訴人認被告此部分之犯行與上開
    經本院論罪科刑部分間，有連續犯之裁判上一罪關係，爰不
    另為無罪之諭知。
參、適用法律：
據上論斷，應依刑事訴訟法第368條，判決如主文。
本案經檢察官呂丁旺到庭執行職務。
中　　華　　民　　國　　96　　年　　2 　　月　　27　　日
　　　　　　　　　刑事第十八庭審判長法　官  溫耀源
　　　　　　　　　　　　　　　　　  法　官  陳健順
　　　　　　　　　　　　　　　　　  法　官  邱同印
以上正本證明與原本無異。
如不服本判決，應於收受送達後十日內向本院提出上訴書狀，其
未敘述上訴之理由者並得於提起上訴後十日內向本院補提理由書
（均須按他造當事人之人數附繕本）。
                                    書記官  莊昭樹
中　　華　　民　　國　　96　　年　　2 　　月　　27　　日
附錄論罪科刑法條全文：
毒品危害防制條例第4條
製造、運輸、販賣第一級毒品者，處死刑或無期徒刑；處無期徒
刑者，得併科新臺幣1千萬元以下罰金。
製造、運輸、販賣第二級毒品者，處無期徒刑或7年以上有期徒
刑，得併科新臺幣7百萬元以下罰金。
製造、運輸、販賣第三級毒品者，處5年以上有期徒刑，得併科
新臺幣5百萬元以下罰金。
製造、運輸、販賣第四級毒品者，處3年以上10年以下有期徒刑
，得併科新臺幣3百萬元以下罰金。
製造、運輸、販賣專供製造或施用毒品之器具者，處1年以上7
年以下有期徒刑，得併科新臺幣1百萬元以下罰金。
前五項之未遂犯罰之。
